臺灣臺中地方法院交通事件裁定　　　　 96年度交聲字第381號
原處分機關　交通部公路總局臺中區監理所
異議人即
受處分人　　乙○○
上列受處分人因違反道路交通管理處罰條例案件，對於交通部公
路總局臺中區監理所中華民國九十六年四月三日所為之處分（中
監違字第裁六○－ＨＣ0000000號裁決書），聲明異議，
本院裁定如下：
    主  文
異議駁回。
    理  由
一、原處分機關略以：異議人即受處分人（下稱異議人）乙○○
    駕駛車牌號碼三二三二─ＬＲ號自小客車，於民國九十六年
    二月三日十三時二十七分，在臺中縣大里市○○○路一二七
    三巷口處因「一、闖紅燈（行駛文心南路南向北直行，再左
    轉東興路）；二、經警鳴笛制止，拒絕停車接受稽查而逃逸
    」之違規，遂以中縣警交字第ＨＣ0000000號舉發違
    反道路交通管理事件通知單逕行舉發。異議人於指定應到案
    日前提出申訴，原舉發單位以中縣霧警交字第○九六○○○
    五九六六號函復略以：「．．．本案違規闖越並加速逃逸無
    誤．．」等語，異議人仍不服，本所遂於九十六年四月三日
    以中監違字第裁六○－ＨＣ0000000號裁決書處罰鍰
    新臺幣（下同）五千七百元整，並依道路交通管理處罰條例
    第六十三條第一項記違規點數四點，逾期依裁決書處罰主文
    裁處，並無不合等語。
二、異議人異議意旨略以：其當日行經臺中縣大里市○○○路時
    並無違規闖紅燈，亦未見任何人或員警示意其停車；如依員
    警所述其駕車逃逸，應該有警車鈴聲響起追捕，惟其並無感
    覺身旁有異樣，況以該路段假日車況繁雜，如其要加速逃逸
    ，也寸步難行，爰依法聲明異議云云。
三、按汽車駕駛人，行經有燈光號誌管制之交岔路口闖紅燈者，
    處一千八百元以上五千四百元以下罰鍰，並記違規點數三點
    ；汽車駕駛人，駕駛汽車有違反本條例之行為，經交通勤務
    警察制止時，不聽制止或拒絕停車接受稽查而逃逸者，除按
    各該條規定處罰外，處三千元以上六千元以下罰鍰，並記違
    規點數一點；汽車駕駛人之行為有不服指揮稽查而逃逸之情
    形，當場不能或不宜攔截製單舉發者，得逕行舉發；前項逕
    行舉發，應記明車輛牌照號碼、車型等可資辨明之資料，以
    汽車所有人為被通知人製單舉發。道路交通管理處罰條例第
    五十三條、第六十條第一項、第六十三條第一項第一款、第
    三款、第七條之二第一項第一款、第四款、第四項分別定有
    明文。
四、經查，異議人乙○○駕駛車牌號碼三二三二─ＬＲ號自用小
    客車，於上開時間、地點，因「闖紅燈」及「經警鳴笛制止
    ，拒絕停車接受稽查而逃逸」之違反道路交通管理事件，經
    員警逕行舉發，業據證人即臺中縣警察局霧峰分局大里分駐
    所（以下簡稱大里分駐所）員警林志凱於本院訊問時結證明
    確，並有原舉發機關之舉發違反道路交通管理事件通知單一
    紙、裁決書一份在卷可稽。雖異議人以上開情詞置辯，惟查
    ：證人甲○○○○於本院訊問時結證稱：其於九十六年二月
    三日係任職於臺中縣警察局霧峰分局大里分駐所之制服警員
    ，負責巡邏、臨檢、值班、交管等勤務，其於九十六年二月
    三日十二時起至十四時止負責該所轄區之機動巡邏勤務。當
    日其與該所副所長丁勝斌各騎乘一部警用機車巡邏，行經臺
    中縣大里市○○○路與文心南路一二七三巷交叉口時，該地
    點之交通號誌燈由綠燈轉變成紅燈，其二人即停下來等紅燈
    ，在等紅燈時時發現異議人駕駛自用小客車沿臺中縣大里市
    ○○○路的中間車道（文心南路共四個車道，包含一個機車
    車道，最內線車道是左轉與直行共用，該路口燈誌只有紅、
    綠、黃三項號誌，並無左右轉之號誌）行駛過來，異議人駕
    駛該自用小客車行經路口號誌燈前速度有變慢，大約在三十
    公里以下，但該車未停下來即直接闖越紅燈直行，其看到後
    馬上打開警用機車之警報器及警示燈，騎乘警用機車從後面
    到中間車道要將異議人攔停，其副所長則騎乘另一輛警用機
    車沿臺中縣大里市○○○路之機車道行駛自後追趕異議人，
    其騎乘機車曾靠近異議人所駕駛之自用小客車副駕駛座旁要
    攔停異議人，但異議人隨即切換到內側車道，其見狀亦騎乘
    警用機車從中間車道切換到內側車道要攔阻異議人，但異議
    人闖越紅燈後大約再行駛一百公尺左右，即從內側車道左轉
    臺中縣大里市○○路往烏日方向加速離去，異議人闖紅燈時
    之車速約時速三十公里，但等到其將警用機車之警報器打開
    後，就看見異議人所駕駛之自用小客車在慢慢加速，等異議
    人左轉臺中縣大里市○○路後，其可以明顯看到異議人加速
    ，當時異議人左轉後之時速約四十公里以上，因為異議人駕
    駛之自用小客車左轉後加速逃逸，所以其就沒有再繼續自後
    追趕，當天值勤時其將相機放在勤務手提袋中置於警用機車
    的腳踏板上，並未帶指揮棒，其有將警哨掛在腰間，因為是
    騎警用機車追趕異議人之自用小客車，所以無法拿相機拍照
    ，其所騎乘之警用機車並未裝設監視器，但均配備有警報器
    及警示燈，當時其追趕要攔停異議人之自用小客時，確有將
    警用機車之警報器及警示燈打開，當時有紀錄下來其所追趕
    之違規車輛車牌號碼為三二三二－ＬＲ號、車型為國瑞ＡＬ
    ＴＩＳ、車色為黑色，異議人之自用小客車加速逃逸後，其
    就騎乘警用機車停到路旁與副所長會合，並與副所長核對所
    紀錄下來違規車輛之車牌號碼、車型、車色、廠牌等資料無
    誤當天臺中縣大里市○○○路之交通順暢，車流不大，未塞
    車等語。（見本院九十六年五月十五日訊問筆錄）。按警察
    為維持交通秩序，依法執行職務，立場應是客觀公正，且與
    異議人素不相識，亦無宿怨，當無設詞誣攀之理，且觀諸臺
    中縣警察局舉發違規道路交通管理事件通知單於駕駛人姓名
    欄係記載：「逕行舉發（國瑞、黑色）」等語，顯見證人確
    已記明違規車輛牌照號碼、車型、車色等可資辨明之資料，
    以汽車所有人為被通知人製單舉發無誤，是以本案舉發員警
    即證人林志凱到庭所證之上情，除核與論理法則暨經驗法則
    無違外，較之異議人之空言置辯，復查確有如前所述足可支
    持其舉發事實可憑信性之相關佐證，由此足認本件並非員警
    個人之虛設杜撰，兼以本案亦核無員警設詞攀誣或舉發錯誤
    之事證，則證人甲○○○○到庭所證之內容，自尤堪據為本
    案違規情節之依據，本院經查亦無任何證據足資證明執勤警
    員有捏造事實或違法取締之情事，則執勤警員本其加強道路
    交通管理、維護交通秩序、確保交通安全職責所為之逕行舉
    發，自應受到合法、正確而真正之推定，況異議人於本院訊
    問時，對其闖紅燈之違規事實亦不爭執，足見異議人確有闖
    紅燈之違規行為甚明，且衡以異議人在十字交岔路口以時速
    三、四十公里之速度闖越紅燈，益徵證人甲○○○○所述當
    天車流量不大等情為真，是異議人前開所辯，核屬卸責之詞
    ，並無足採。從而，原處分機關根據原舉發機關舉發異議人
    之違規事實，依道路交通管理處罰條例第五十三條第一項及
    第六十條第一項之規定，裁處罰鍰五千七百元並記違規點數
    四點，並無不合，異議人聲明異議為無理由，均應予駁回。
五、據上論斷，應依道路交通管理處罰條例第八十七條第二項、
    道路交通案件處理辦法第十九條，裁定如主文。
中　　華　　民　　國　　96　　年　　5　　月　　31　　日
                  交通法庭  法　官  戴博誠
以上正本證明與原本無異。
如不服本裁定，應於送達後五日內，向本院提出抗告狀。
                            書記官　林政佑
中　　華　　民　　國　　96　　年　　5　　月　　31　　日
